【裁判字號】    89,抗,136
【裁判日期】    891017
【裁判案由】    聲請迴避
【裁判全文】
臺灣高等法院高雄分院刑事裁定                      八十九年度抗字第一三六號
    抗  告  人
    即  聲請人  甲○○
右列抗告人因聲請迴避案件，不服臺灣屏東地方法院中華民國八十九年十月十七日裁
定（八十九年抗字第一一二六號），提起抗告，本院裁定如左：
    主  文
抗告駁回。
    理  由
一、本件抗告意旨略以：抗告人因侵占案件經檢察官提起公訴，由臺灣屏東地方法院
    法官王以齊承辦，詎承辦法官未傳訊抗告人之情況下，多次傳喚證人梁國璽、許
    志文到庭訊問，致抗告人無從詰問證人，違背刑事訴訟法第一百六十六條、第二
    百七十六條第三項後段規定，承辦法官故意不通知抗告人及辯護人陳俊偉律師，
    顯然不願讓抗告人及辯護人行使詰問證人之權利，有偏頗之虞，不言可喻，請准
    予撤銷原裁定，更為適當之裁定等語。
二、按法官執行職務有偏頗之虞者，當事人得聲請法官迴避；刑事訴訟法第十八條第
    二款固定有明文。惟當事人聲請法官迴避，以有具體事實足認其執行職務有偏頗
    之虞之情形為限，若僅對於法官之指揮訴訟，或其訊問方法，有所不滿，不能指
    為有偏頗之虞。又審判期日前訊問證人，刑事訴訟法第二百七十六條第三項僅規
    定得由當事人或辯護人在場，是當事人或辯護人在場與否，並非訊問證人之必要
    條件；至當事人與辯護人於訊問證人時有無在場之必要，於審理事實之法院本有
    自由裁酌之權限。又按當事人聲請法官迴避，以有具體事實足認其執行職務有偏
    頗之情形為限，其若係以私意推測或對法官之指揮訴訟或訊問方法不滿，均不能
    指為有偏頗之虞，而據為聲請之理由。此觀最高法院十八年抗字第一四九號、二
    五年上字第一八二二號判例暨八十六年度台抗字第四四六號裁判可資參照。本件
    抗告人以臺灣屏東地方法院承辦法官傳喚證人梁國璽、許志文到庭訊問，未傳喚
    抗告人及辯護人到埸，認承辦法官有偏頗之虞，聲請迴避；惟訊問證人時，當事
    人與辯護人有無在場之必要，承辦法官本於指揮訴訟，有自由裁酌之權限，自不
    得據此指為有偏頗之虞。又縱令未通知抗告人及其辯護人到埸，日後審判期日必
    將此項證言之要旨告知抗告人，予以辯解之機會，抗告人及其辯護人如認有必要
    仍得聲請傳訊證人詰問、對質，並無剝奪抗告人及其辯護人詰問權利之虞；尚難
    以上開理由，遽認原審審理該案之法官有偏頗之虞，具有應迴避之理由。揆之前
    揭判例要旨，本件抗告，並無理由，應予駁回。
三、據上論結，應依刑事訴訟法第四百十二條，裁定如主文。
中    華    民    國     八十九     年      十一      月     二十一   日
                              臺灣高等法院高雄分院刑事第一庭
                                  審判長法官  翁慶珍
                                        法官  李春昌
                                        法官  周賢銳
右正本證明與原本無異。
不得再抗告。
                                      書記官  黃琳群
中    華    民    國     八十九     年      十一      月     二十八   日
                                                                   Ｊ


司法院資訊處製作；財團法人民間司法改革基金會備份。
